【裁判字號】    97,交聲,3135
【裁判日期】    980527
【裁判案由】    交管條例聲異
【裁判全文】
臺灣板橋地方法院交通事件裁定        97年度交聲字第3135號
原處分機關  臺北市交通事件裁決所
異  議  人
即受處分人  甲○○
上列異議人即受處分人因違反道路交通管理處罰條例案件，對於
臺北市交通事件裁決所於民國97年11月7 日所為之北市裁申字第
裁22-P00000000 號裁決不服，聲明異議，本院裁定如下：
    主  文
異議駁回。
    理  由
一、異議意旨略以：伊因紅綠燈號誌被樹遮擋住，視線不明，且
    伊看到紅燈時，因車上載有小孩及老人，不敢緊急煞車，況
    伊停車時雖車頭有一點超出停車線，但伊馬上停車，因警察
    招手示意往前開，伊始駕車越過該交岔路口，且伊當場要求
    查看錄影帶，但警察仍不聽伊申訴，爰依法聲明異議，請求
    撤銷原處分云云。
二、按汽車駕駛人，行經有燈光號誌管制之交岔路口闖紅燈者，
    處新臺幣（下同）1,800 元以上5,400 元以下罰鍰，道路交
    通管理處罰條例第53條第1 項定有明文。又汽車駕駛人有違
    前條規定者，除依原條款處罰鍰外，並予記違規點數3 點，
    道路交通管理處罰條例第63條第1 項第3 款亦定有明文。
三、經查：
(一)、異議人於97年10月5 日上午11時30分許，駕駛車牌號碼DU-2
    356 號自用小客車，沿花蓮縣玉里鎮○○路由南往北方向行
    駛，行經玉里鎮○○○○○路交岔路口，於其行駛方向為紅
    燈時，闖越紅燈，為員警乙○○當場攔停之事實，業據異議
    人供稱：伊於上開時、地，駕駛該車行經該處之事實甚明，
    並有證人乙○○於本院訊問時具結證述：當天我跟同事在台
    九線往北方向執行定點稽查，我們站在路旁，沒有設攔檢哨
    ，距本案交岔路口前約70公尺，該交岔路口號誌正常運作，
    天候晴，視距良好，當時興國路（台九線）雙向號誌都是紅
    燈時，就有一輛車子沿著興國路往北方向，車速不快，行駛
    在外側車道，過該交岔路口，停在路旁，距離路口約10公尺
    ，我們看到後，我們就站在慢車道揮動指揮棒，示意異議人
    往前開，就把他攔停下來製單舉發，我有告知異議人他闖紅
    燈的違規事由；異議人是在紅燈亮約6 秒過路口的，因一般
    為了保護自身安全，會在紅燈亮起5 秒後才會攔查違規車輛
    ；異議人的車輛沒有在停止線停等的情形，直接越過交岔路
    口，行駛的路線如我現場圖所示；當時有架設錄影機，但因
    為經費問題，錄影帶只保留一個星期，除非當事人有提出申
    訴；當時過路口的只有異議人一台車子，光復路也沒有車輛
    行駛；該路口的紅綠燈號誌並未被遮住，因為紅綠燈是設在
    道路中間分隔島；異議人把罰單簽完後，他問我可否看錄影
    畫面，我跟他說你已經簽名認可，如果有意見的話可以去申
    訴；當時沒有想把錄影帶留下來，因為異議人已經簽名，且
    當天還要再執行其他勤務，且錄影帶一直在錄影；錄影畫面
    可以當場播放，但因為學長說如果有聲明異議的話，再提出
    證據，且錄影帶只是補助資料，我當場有目擊違規事項，並
    當場告知異議人違規事由；我所站位置可以清楚看到本件違
    規路口等語（詳見本院卷第32至33頁反面）甚明，且有花蓮
    縣政府警察局97年10月5 日花警交字第P00000000 號舉發違
    反道路交通管理事件通知單、花蓮縣警察局玉里分局97年10
    月28日玉警交字第0970010589號函、現場圖各1 紙及現場照
    片4 張（詳見本院卷第7 、13、36至38頁）在卷可證；又衡
    諸證人乙○○當時係在靜止之狀態下，親眼目睹異議人上開
    闖紅燈之違規行為，以一般執勤員警之專業訓練而言，對於
    該等職務上事項之觀察程度自遠較一般人更為專注，其誤判
    之可能性極低；復參酌證人乙○○業已到庭具結作證，更係
    以刑事責任擔保其證言之真實性，其與異議人又素不相識，
    彼此間亦無任何嫌隙，當不至甘冒涉犯偽證罪之風險，蓄意
    構陷異議人，是證人乙○○就其親眼見聞，受有具結程序及
    偽證罪之擔保之情形下，既已到庭具結證述如上，自堪採信
    ；況觀諸現場照片所示（詳見本院卷第37至38頁），異議人
    駕車行駛方向之管制燈號號誌確係設置在該道路中間分隔島
    上，並無樹木遮蔽視線之情狀，核與異議人辯稱：號誌遭樹
    木遮蔽視線云云不符。故異議人前開辯解，顯屬無據，不足
    採信。
(二)、綜上所述，原處分機關據以援引首揭規定，裁處罰鍰2,700
    元，並記違規點數3 點並無不當。因而，本件異議為無理由
    ，應予駁回。
四、據上論斷，應依道路交通案件處理辦法第19條，裁定如主文
    。
中    華    民    國    98    年    5     月    27    日
                  交通法庭  法  官  饒金鳳
以上正本證明與原本無異。
如不服本裁定應於送達後5日內向本院提出抗告狀。
                            書記官  王春森
中    華    民    國    98    年    5     月    27    日


司法院資訊處製作；財團法人民間司法改革基金會備份。
